【裁判字號】    95,訴,4485
【裁判日期】    950530
【裁判案由】    清償借款
【裁判全文】
臺灣臺北地方法院民事判決              95年度訴字第4485號
原      告  台北國際商業銀行股份有限公司
法定代理人  丙○○
訴訟代理人  乙○○
被      告  甲○○
上列當事人間清償借款事件，本院於中華民國95年5月23日言詞
辯論終結，判決如下：
    主  文
被告應給付原告新台幣伍拾陸萬貳仟伍佰玖拾肆元，及如附表二
所示之利息及違約金。
訴訟費用由被告負擔。
    事實及理由
一、原告起訴主張：
（一）被告於民國93年12月6日向原告借款新台幣（下同）60萬
      元，借款期間及約定利率，如附表一所示，本息平均攤還
      ，並約定遲延履行時，除按上開利率計息外，逾期在6個
      月以內者，按上開利率10％，逾期超過6個月部分者，按
      上開利率20％計付違約金（借據第五條），詎被告對前開
      貸款本息繳至如附表所示日期，即未按約定條件分期攤還
      ，屆期仍未清償，尚積欠本金545,702元及如附表二所示
      利息、違約金，經屢向被告催討，未獲置理。
（二）被告另於93年12月20日與原告立有短期循環融資契約，約
      定以2萬元為額度，借期至95年12月20日屆滿，借款利率
      皆依年息18.25％固定計付，按日計息，於每月20日結算
      一次，並約定遲延履行時，除按上開利率計息外，逾期在
      6個月以內者，按上開利率10％，逾期超過6個月部分者，
      按上開利率20％計付違約金（短期循環融資契約第3條）
      ，詎被告對前開貸款本息繳至如附表所示日期，即未按約
      定條件分期攤還，屆期仍未清償，尚積欠本金16,892元及
      如附表所示利息、違約金，經屢向被告催討，未獲置理。
（三）共計尚積欠本金562,594元，及如附表所示之利息、違約
      金未清償，被告已喪失其利益，爰依消費借貸之法律關係
      請求被告給付如主文所示之本金、利息及違約金等情。並
      聲明：如主文第1項所示。
二、被告方面：
    被告對原告主張消費借貸事實並不爭執，惟抗辯目前並無資
    力償還債務並請求減低利息及違約金，故聲明駁回原告之訴
    。
三、本件原告主張之事實，業據提出借據暨約定書及短期循環融
    資契約書等影本為證，被告自承有於借據暨約定書、短期循
    環融資契約書上簽名，原告上開主張自堪信為真實。
四、按（消費借貸之）借用人應於約定期限內，返還與借用物種
    類、品質、數量相同之物，未定返還期限者，借用人得隨時
    返還，貸與人亦得定一個月以上之相當期限，催告返還。民
    法第478條定有明文。又遲延之債務，以支付金錢為標的者
    ，債權人得請求依法定利率計算之遲延利息。但約定利率較
    高者，仍從其約定利率。當事人得約定債務人不履行債務時
    ，應支付違約金。同法第233條第1項、第250條第1項亦分別
    明定。被告雖請求減低利息及違約金，惟原告表示不同意，
    被告仍應依原契約書約定支付利息及違約金。從而，原告依
    消費借貸契約請求被告給付借款562,594元，及如附表二所
    示之利息、違約金，有理由，應予准許。
五、結論：原告之訴為有理由，依民事訴訟法第385條第1項前段
    、第78條，判決如主文。
中    華    民    國    95    年    5     月    30    日
                  民事第二庭  法  官  吳淑惠
以上正本係照原本作成。
如對本判決上訴，須於判決送達後20日內向本院提出上訴狀
中    華    民    國    95    年    6     月    1     日
                              書記官  蔡凱如


司法院資訊處製作；財團法人民間司法改革基金會備份。
